【裁判字號】    97,上訴,5784
【裁判日期】    971225
【裁判案由】    毒品危害防制條例
【裁判全文】
臺灣高等法院刑事判決                97年度上訴字第5784號
上  訴  人
即  被  告  甲○○
上列上訴人因毒品危害防制條例案件，不服臺灣臺北地方法院97
年度訴字第2035號，中華民國97年10月31日第一審判決（起訴案
號：臺灣臺北地方法院檢察署97年度毒偵字第3230號），提起上
訴，本院判決如下：
    主  文
上訴駁回。
    理  由
一、按依刑事訴訟法第350條、第361條、第362條、第367條規定
    ，不服地方法院之第一審判決而上訴者，須提出上訴書狀，
    並應敘述具體理由，為上訴必備之程式；其所提出之書狀未
    敘述上訴理由，或僅曾以言詞陳述上訴理由者，均應於上訴
    期間屆滿後20日內補提理由書於第一審法院。第一審法院經
    形式審查，認逾期未補提上訴理由者，應定期間先命補正；
    逾期未補正者，為上訴不合法律上之程式，應以裁定駁回。
    倘已提出上訴理由，但所提非屬具體理由者，則由第二審法
    院以上訴不合法律上之程式，判決駁回。而所謂具體理由，
    必係依據卷內既有訴訟資料或提出新事證，指摘或表明第一
    審判決有何採證認事、用法或量刑等足以影響判決本旨之不
    當或違法，而構成應予撤銷之具體事由，始克當之（例如：
    依憑證據法則具體指出所採證據何以不具證據能力，或依憑
    卷證資料，明確指出所為證據證明力之判斷如何違背經驗、
    論理法則）；倘僅泛言原判決認定事實錯誤、違背法令、量
    刑失之過重或輕縱，而未依上揭意旨指出具體事由，或形式
    上雖已指出具體事由，然該事由縱使屬實，亦不足以認為原
    判決有何不當或違法者（例如：對不具有調查必要性之證據
    ，法院未依聲請調查亦未說明理由，或援用證據不當，但除
    去該證據仍應為同一事實之認定），皆難謂係具體理由，俾
    與第二審上訴制度旨在請求第二審法院撤銷、變更第一審不
    當或違法之判決，以實現個案救濟之立法目的相契合，並節
    制濫行上訴（最高法院97年度台上字第892 號、97年度台上
    字第1402號等判決意旨參照）。又原審法院對上訴書狀有無
    記載理由，為形式上之審查，認有欠缺，且未據上訴人自行
    補正者，固應定期間先命補正。然上訴理由是否具體，依96
    年7月4日刑事訴訟法第361 條修正理由三之說明，屬第二審
    法院審查範圍，不在命補正之列。
二、本件原審依憑上訴人即被告甲○○之自白，及扣案之海洛因
    2 小包，以及上訴人為警查獲後所排放尿液經採樣送驗之結
    果，確呈嗎啡與甲基安非他命陽性反應，有臺北市政府警察
    局偵辦毒品案件尿液檢委驗單及台灣尖端先進生技醫藥股份
    有限公司濫用藥物尿液檢驗報告書在卷足憑，暨依據卷內本
    院被告前案紀錄表，認定上訴人前因施用毒品案件，經原審
    法以92年度毒聲字第356 號裁定送強制戒治，甫於93年12月
    24日交付保護管束期滿執行完畢，並經臺灣臺北地方法院檢
    察署檢察官以93年度戒毒偵字第43號為不起訴處分確定。另
    因違反麻醉藥品管理條例案件，分別經原審法院以84年度易
    字第3396號、臺灣板橋地方法院以84年度訴字第2272號、原
    審法院以85年訴字第291 號、86年度訴字第45號判處有期徒
    刑7月、5年4月、7月、4月確定，甫於96年4月16日縮短刑期
    執行完畢，詎不思悛悔，竟又基於施用第1 級毒品海洛因、
    第2級毒品甲基安非他命之犯意，於97年9月22日中午出門前
    ，在台北縣中和市○○路住處，以燒鋁箔紙之方式，施用第
    2級毒品甲基安非他命1次；又於同日下午，在台北市萬華區
    光復橋下施用第1級毒品海洛因1次。嗣於97年9月22日18 時
    10分，在臺北市○○區○○路2段320巷56弄口，遇警盤查時
    ，主動向警自首，坦承施用第1 級毒品海洛因，並交出其持
    有第1級毒品海洛因2小包（淨重1.12公克）。後為警帶回警
    局並採集其尿液化驗，除確認其施用第1 級毒品海洛因外，
    並查獲其另施用第2 級毒品甲基安非他命。適用毒品危害防
    制條例第10條第1項、第2項、第11條第1項、第18條第1項前
    段，刑法第11條前段、第47條第1 項、第62條前段、第41條
    第1項前段、第2項、第51條第5 款，論處甲○○施用第一級
    毒品罪，累犯，處有期徒刑伍月，如易科罰金，以新台幣壹
    仟元折算壹日，扣案之第一級毒品海洛因貳小包（淨重壹點
    壹貳公克）沒收銷燬。又犯施用第二級毒品罪，累犯，處有
    期徒刑參月，如易科罰金，以新台幣壹仟元折算壹日。應執
    行有期徒刑陸月，如易科罰金，以新台幣壹仟元折算壹日，
    扣案之第一級毒品海洛因貳小包（淨重壹點壹貳公克）沒收
    銷燬。
三、上訴意旨略以：伊此次犯錯，絕未推諉，然事後再三反省，
    已深感悔悟，年齡亦已老大不小，將來必定好好做人做事，
    伊不服原判決量處有期徒刑8 月，請求撤銷原判決，另行審
    理，讓伊有重新做人之機會云云。核其所陳，不惟無一語提
    及原判決有何違法或不當，構成應予撤銷之具體理由，而其
    不服原判決量處有期徒刑8 月，亦與原判決宣示之主文不相
    適合，衡以上述規定及說明，被告不服原審判決提起上訴，
    並未提出合於刑事訴訟法第361條第1項規定之具體理由，其
    上訴不合法律上之程式，爰不經言詞辯論，予以駁回。
據上論結，應依刑事訴訟法第367條前段、第372條，判決如主文
。
中    華    民    國    97    年    12    月    25    日
                  刑事第十二庭審判長法  官  蔡永昌
                                    法  官  施俊堯
                                    法  官  蔡新毅
以上正本證明與原本無異。
施用第一級毒品部分，如不服本判決，應於收受送達後十日內向
本院提出上訴書狀，其未敘述上訴之理由者並得於提起上訴後十
日內向本院補提理由書（均須按他造當事人之人數附繕本）。
施用第二級毒品部分不得上訴。
                                    書記官  楊秋鈴
中    華    民    國    97    年    12    月    25    日


司法院資訊處製作；財團法人民間司法改革基金會備份。
